# 在建工程售后回租方式的利息费用处理

提问人：bao2434 时间：2015-08-02 10:55:17
各位大虾： 　　请教个问题，客户有一个期限达四年之久的系统性在建工程，预计今年可以验收转固定。客户在去年和今年分别将其中的一部分设备通过售后回租的方式进行融资，到期后资产归客户所有。 　　问题一：租赁期间的利息费用是否一定要按按实际利率法进行测算与结转；问题二：这些利息费用是一定要放入在建工程中吗？问题三：所得税税法规定是融资租赁仍是按原值计提折旧，利息费用等放入财务费用中，因为税法主要讲的是固定资产，未直接提到在建工程，我是否认为这个原值是不包括利息费用的，其应当为最原始的购入金额呢？ 　　谢谢并期待您的指正。

回答人：chenyiwei
根据《企业会计准则解释第 1 号》第三条规定：“承租人在融资租赁中发生的融资费用应予资本化或是费用化，应按《企业会计准则第17 号——借款费用》处理，并按《企业会计准则第 21 号——租赁》进行计量。”这表明： 1 、融资租赁中的借款费用的计量遵循《企业会计准则第 21 号——租赁》的规定，即按照以摊余成本计量的金融负债的一般计量原则，按实际利率法计量利息支出的金额。当然如果实际利率法和直线法的差异显著不重大的，则基于重要性原则，也可接受直线法的摊销处理方式。 2 、这些借款费用是资本化还是费用化，应遵循借款费用准则的规定，即在借款费用准则确定的资本化期间内，用于购建符合条件的资产所发生的借款费用（如果所融入的资金全部专款专用于该工程建设的，可视作专门借款）属于专门借款的，则按扣除暂时闲置的专门借款资金的暂时性投资收益后的差额资本化计入在建工程成本中。